---
title: "Pruebas en R Markdown"
author: "ixpantia"
date: "9/23/2017"
output: html_document
---

```{r setup, include=FALSE}
knitr::opts_chunk$set(echo = TRUE)
library(readxl)
library(dplyr)
library(lubridate)
library(stringr)
library(ggplot2)
library(ggridges)
library(testrmd)
library(testit)
testrmd::init()
```

## Ventas y NPS

```{r carga-datos}
#ventas <- read_excel("../datos/ventas-1.xlsx")
ventas <- read_excel("../datos/ventas-2.xlsx")
```

```{r prueba si hay datos peligrosos, test = TRUE}
stopifnot(class(ventas$nps) == "numeric")

# A diferencia de un script knitr no para si no lo instruimos diretamente! 
# Hay que a usar knit_exit()
if (!class(ventas$nps) == "numeric") {
  knitr::knit_exit()
}
```


## Categorias del NPS 
Miremos si podemos usar stopifnot para verificar que no hay nada diferente
a los valores esperados en la columna categoria
 
Una forma podría ser el uso de stopifnot() comparando el contenido de la 
columna categoria

```{r categorias-nps}
categorias_nps <- ventas %>% 
  mutate(categoria = ifelse(nps >= 0 & nps < 7, "Detractor",
                            ifelse(nps >= 6 & nps < 9, "Neutral", 
                                   "Promtor")))
```

```{r prueba categorias-nps, test = TRUE}
stopifnot(unique(categorias_nps$categoria) %in% 
            c("Detractor", "Neutral", "Promotor"))
```

¿Por qué da un error?

```{r} 
unique(categorias_nps$categoria)
```

Como vemos es porque no tomamos en cuenta los NA. Si lo hacemos la prueba pasa
otra vez.

```{r}
categorias_nps <- ventas %>% 
  mutate(categoria = ifelse(nps >= 0 & nps < 7, "Detractor",
                            ifelse(nps >= 6 & nps < 9, "Neutral", 
                                   "Promotor")))
```

```{r, test = TRUE}
stopifnot(unique(categorias_nps$categoria) %in% 
            c("Detractor", "Neutral", "Promotor", NA))
```

# Extendamos el cálculo de las Categorias del NPS 
# Necesitmamos unas columnas nuevas

```{r}
vendedores_NPS <- ventas %>% 
  mutate(categoria = ifelse(nps >= 0 & nps < 7, "Detractor",
                            ifelse(nps >= 6 & nps < 9, "Neutral", 
                                   "Promotor"))) %>% 
  mutate(mes = month(Fecha)) %>% 
  group_by(`Vendedor ID`, mes) %>% 
  summarise(total_prom = sum(str_count(categoria, "Promotor"), na.rm = TRUE),
            total_det = sum(str_count(categoria, "Detractor"), na.rm = TRUE),
            total = sum(!is.na(categoria))) %>% 
  mutate(nps_promedio = ((total_prom / total) * 100) - ((total_det / total) * 100)) %>% 
  select_all()

# Tenemos los valores de NPS, pero no tenemos los nombres. Estos los tenemos
# que sacar de otro lado.

vendedores_Nombres <- ventas %>%
  select(`Vendedor Nombre`, `Vendedor Apellido`, `Vendedor ID`) %>% 
  distinct()

vendedores <- vendedores_Nombres %>% 
  left_join(vendedores_NPS, by = c("Vendedor ID" = "Vendedor ID"))
```

Se ve bien! 
Pero ....

```{r}
head(vendedores, 10)
```

Ahora antes de unirlos, hagamos unas pruebas para asegurarnos de que todo
es como lo esperamos. El paquete que vimos antes, testit tambien funciona
muy bien con `testrmd`. 

```{r}
vendedores_Nombres <- vendedores_Nombres %>% 
  filter(!is.na(`Vendedor ID`))
```

```{r, test = TRUE}
assert("Todos los vendedores tienen ID", 
       !is.na(vendedores_Nombres$`Vendedor ID`))
```

# Ahora para comparar valores

```{r}
vendedores <- vendedores_Nombres %>% 
  left_join(vendedores_NPS, by = c("Vendedor ID"="Vendedor ID")) %>% 
  filter(!is.nan(nps_promedio))
```

```{r}
ggplot(data = vendedores, aes(x = mes, y = nps_promedio)) + geom_violin()
```


## base para valores nps

```{r}
nps_joy <- ventas %>% 
  filter(!is.na(nps)) %>% 
  group_by(`Vendedor ID`) %>% 
  mutate(promedio = mean(nps)) %>% 
  filter(promedio < 9) %>%
  arrange(promedio) %>% 
  ungroup() %>% 
  mutate(`Vendedor ID` = factor(`Vendedor ID`, unique(`Vendedor ID`)))
```

```{r}
ggplot(data = nps_joy, aes(x = nps, y = `Vendedor ID`, fill = `Vendedor ID`)) + 
  geom_density_ridges() +
  theme(axis.title.y = element_blank(),
        legend.position='none')
```

```{r}
ggplot(data = nps_joy, aes(x = nps, y = `Vendedor ID`, fill = `Vendedor ID`)) + 
  geom_density_ridges(stat = "binline", bins = 10, draw_baseline = FALSE) + 
  theme(axis.title.y = element_blank(),
        legend.position='none')
```
